臺灣臺北地方法院民事判決　　　　　　　94年度訴字第4140號
　　原　　　告　台灣中小企業銀行股份有限公司
　　法定代理人　丁○○
　　訴訟代理人　丙○○
　　被　　　告　乙○○
　　被　　　告　甲○○
上列當事人間請求返還消費貸款事件，本院於民國九十四年九月十五日
言詞辯論終結，判決如下：
    主      文
被告乙○○應給付原告新臺幣壹佰貳拾參萬伍仟柒佰參拾柒元，及自民
國九十四年三月十五日起至清償日止，按週年利率百分之四按月計算之
利息，並自民國九十四年四月十五日起至清償日止，其逾期在六個月以
內者，按上開利率百分之十，其逾期超過六個月者，按上開利率百分之
二十計付違約金。
被告乙○○及甲○○應連帶給付原告新臺幣貳拾柒萬玖仟參佰伍拾肆元
，及自民國九十四年二月十五日起至清償日止，按週年利率百分之十一
．○三五計算之利息，並自民國九十四年三月十五日起至清償日止其逾
期在六個月以內者，按上開利率百分之十，其逾期超過六個月者，按上
開利率百分之二十計付違約金。
被告乙○○及甲○○應連帶給付原告新臺幣柒萬參仟零捌拾參元，及自
民國九十四年二月十四日起至清償日止，按週年利率百分之三．九計算
之利息，並自民國九十四年三月十四日起至清償日止其逾期在六個月以
內者，按上開利率百分之十，其逾期超過六個月者，按上開利率百分之
二十計付違約金。
被告乙○○及甲○○應連帶給付原告新臺幣陸萬陸仟參佰玖拾伍元，及
自民國九十四年二月十四日起至清償日止，按週年利率百分之十一．○
三五計算之利息，並自民國九十四年三月二十四日起至清償日止其逾期
在六個月以內者，按上開利率百分之十，其逾期超過六個月者，按上開
利率百分之二十計付違約金。
被告乙○○及甲○○應連帶給付原告新臺幣壹拾陸萬壹仟陸佰零參元，
及其中新臺幣壹拾肆萬捌仟壹佰壹拾伍元自民國九十四年七月八日起至
清償日止，按週年利率百分十七計算之利息，並自民國九十四年七月八
日起至清償日止，按月計付逾期手續費新臺幣陸佰元。
訴訟費用由被告連帶負擔。
    事      實
甲、原告方面：
一、聲明：如主文所示。
二、陳述：
  (一)被告於乙○○民國九十一年五月十五日向原告借款新臺幣（下同）
    一百三十七萬元，借款期限自九十一年五月十五日起至一一一年五
    月十五日止，約定利息採機動計息，現按週年利率百分之四計算之
    利息，並約定被告乙○○如有遲延還本或付息時，逾期在六個月以
    內者，按上開利率百分之十，逾期超過六個月者，按上開利率百分
    之二十計付違約金，且約定被告乙○○如不依約按期攤還本息時，
    即喪失期限利益，借款視為全部到期，此有兩造所簽訂之臺灣企銀
    個人購車及購屋貸款定型化契約。詎被告乙○○自九十四年三月十
    五日起即未依約繳息，尚有本金一百二十三萬五千七百三十七元迄
    未清償，依兩造所簽訂之臺灣企銀個人購車及購屋貸款定型化契約
    約定，被告乙○○已喪失期限利益，借款視為全部到期，依法即應
    清償尚未清償之本金一百二十三萬五千七百三十七元，及自九十四
    年三月十三日起至清償日止，按週年利率百分之四按月計算之利息
    ，並自九十四年四月十五日起至清償日止，其逾期在六個月以內者
    ，按上開利率百分之十，其逾期超過六個月者，按上開利率百分之
    二十計付違約金。
  (二)被告乙○○於九十一年五月二十日邀同被告甲○○為連帶保證人，
    向原告借款四十萬元，借款期限自九十一年五月十五日起至九十八
    年五年十五日止，約定利息採機動計息，現按週年利率百分之十一
    ．○三五計算之利息，並約定本金及利息自借款日起，每一個月為
    一期，分八十四期平均攤還，且約定被告乙○○逾期償還本金、利
    息或本金時，按借款總餘額，自應償付日起，逾期在六個月以內者
    ，按上開利率百分之十，逾期超過六個月者，按上開利率百分之二
    十計付違約金，另約定被告乙○○如有任何一宗債務不依約清償本
    金時，即喪失期限利益，借款視為全部到期，此有兩造所簽訂之借
    據及授信約定書為憑。詎被告乙○○自九十四年二月十五日起即未
    依約繳息，尚有本金二十七萬九千三百五十四元迄未清償，依兩造
    所簽訂之授信約定書第五條第一項第一款約定，被告乙○○已喪失
    期限利益，借款視為全部到期，是被告乙○○及甲○○即應連帶清
    償本金二十七萬九千三百五十四元，及自九十四年二月十五日起至
    清償日止，按週年利率百分之十一．○三五計算之利息，並自九十
    四年三月十五日起至清償日止其逾期在六個月以內者，按上開利率
    百分之十，其逾期超過六個月者，按上開利率百分之二十計付違約
    金。
  (三)又被告乙○○於九十三年七月八日邀同被告甲○○為連帶保證人，
    向原告借款九萬元，借款期限自九十三年七月十四日起至九十六年
    七年十四日止，約定利息採機動計息，現按週年利率百分之三．九
    計算之利息，第一次繳款日為九十三年八月十四日，嗣後繳款日為
    每月十四日，並依原告提供借款本息計算方式及攤還表，如經被告
    請求，原告並應告知查詢方式，且約定被告乙○○逾遲延還本或付
    息時，本金自到期日起，利息自付息日起，照應還款額，逾期在六
    個月以內者，按上開利率百分之十，逾期超過六個月者，按上開利
    率百分之二十計付違約金，另約定被告乙○○如有任何一宗債務不
    依約清償本金時，即喪失期限利益，借款視為全部到期，此有兩造
    所簽訂之臺灣企銀個人購車及購屋貸款定型化契約及授信約定書為
    憑。詎被告乙○○自九十四年二月十四日起即未依約繳息，尚有本
    金七萬三千零八十三元迄未清償，依兩造所簽訂之授信約定書第五
    條第一項第一款約定，被告乙○○已喪失期限利益，借款視為全部
    到期，是被告乙○○及甲○○依法即應連帶清償尚未清償之本金七
    萬三千零八十三元，及自九十四年二月十四日起至清償日止，按週
    年利率百分之三．九計算之利息，並自九十四年三月十四日起至清
    償日止其逾期在六個月以內者，按上開利率百分之十，其逾期超過
    六個月者，按上開利率百分之二十計付違約金。
  (四)另被告乙○○於九十三年七月十四日邀同被告甲○○為連帶保證人
    ，向原告借款八萬元，借款期限自九十三年七月十四日起至九十六
    年七年十四日止，約定利息採機動計息，現按週年利率百分之十一
    ．○三五計算之利息，第一次繳款日為九十三年八月十四日，嗣後
    繳款日為每月十四日，並依原告提供借款本息計算方式及攤還表，
    如經被告請求，原告並應告知查詢方式，且約定被告乙○○逾遲延
    還本或付息時，本金自到期日起，利息自付息日起，照應還款額，
    逾期在六個月以內者，按上開利率百分之十，逾期超過六個月者，
    按上開利率百分之二十計付違約金，且約定被告乙○○如有任何一
    宗債務不依約清償本金時，即喪失期限利益，借款視為全部到期，
    此有兩造所簽訂之借據及購屋貸款定型化契約及授信約定書為憑。
    詎被告乙○○自九十四年二月十四日起即未依約繳息，尚有本金六
    萬六千三百九十五元迄未清償，依兩造所簽訂之授信約定書第五條
    第一項第一款約定，被告乙○○已喪失期限利益，借款視為全部到
    期，是被告乙○○及甲○○即應連帶清償本金六萬六千三百九十五
    元，及自九十四年二月十四日起至清償日止，按週年利率百分之十
    一．○三五計算之利息，並自九十四年三月二十四日起至清償日止
    ，其逾期在六個月以內者，按上開利率百分之十，其逾期超過六個
    月者，按上開利率百分之二十計付違約金。
  (五)被告乙○○及甲○○於九十一年五月十日與原告簽訂國際信用卡申
    請書，約定被告就卡號為0000-0000-0000-0000及0000-0000-0000-
    0000之VISA及Master正、附信用卡於領用後，被告依約就使用系爭
    信用卡所生之債務，負全部給付責任。詎被告乙○○及甲○○自九
    十四年三月起即未依約按期繳款，上開信用卡經原告依信用卡約定
    條款第二十一條、第十五條約定予以停用，且其全部債務視為全部
    到期，並依週年利率百分之十七計算遲延利息，另按月計收逾期手
    續費，而被告乙○○及甲○○尚有信用卡款十六萬一千六百零三元
    迄未清償，是被告應連帶給付原告十六萬一千六百零三元，及其中
    十四萬八千一百十五元自九十四年七月八日起至清償日止，按週年
    利率百分十七計算之利息，並自九十四年七月八日起至清償日止，
    按月計付逾期手續費六百元。
三、證據：提出臺灣企銀個人購車及購屋貸款定型化契約影本二件、借
    據影本二件、國際信用卡申請書影本一件、授信約定書影本一件、
    信用卡約定條款影本一件、本金及利息明細資料影本一件等件為證
    。
乙、被告方面：
    被告乙○○及甲○○未於言詞辯論期日到場，亦未提出書狀作何聲
    明或陳述。
    理      由
甲、程序方面：
一、按當事人得以合意定第一審管轄法院，但以關於由一定法律關係而
    生之訴訟為限，前項合意，應以文書證之，民事訴訟法第二十四條
    定有明文。本件兩造所簽訂之授信約定書第十二條明文約定，合意
    以臺灣臺北地方法院為第一審管轄法院，本院自有管轄權，合先敘
    明。
二、本件被告乙○○及甲○○經合法通知，未於言詞辯論期日到場，核
    無民事訴訟法第三百八十六條所列各款情形，爰依原告聲請，由其
    一造辯論而為判決。
乙、實體方面：
    按連帶債務之債權人，得對於債務人中之一人或數人或其全體，同
    時或先後請求全部或一部之給付，民法第二百七十三條第一項定有
    明文。本件主文第二項至第四項之聲明部分，被告甲○○既為被告
    乙○○之連帶保證人，依法應與被告乙○○負連帶清償責任。復按
    當事人對於他造主張之事實，於言詞辯論時不爭執者，視同自認，
    民事訴訟法第二百八十條第一項前段定有明文；又當事人對於他造
    主張之事實，已於相當時期受合法之通知，而於言詞辯論期日不到
    場，亦未提出準備書狀爭執者，準用第一項之規定，但不到場之當
    事人係依公示送達通知者，不在此限，亦為同法第二百八十條第三
    項所明定。而被告乙○○及甲○○對於他造主張之事實，已於相當
    時期受合法之通知，而於言詞辯論期日不到場，亦未提出準備書狀
    爭執，依前揭規定，視同自認。又本件原告主張之事實，已據其所
    提出之臺灣企銀個人購車及購屋貸款定型化契約影本、借據影本、
    國際信用卡申請書影本、授信約定書影本、信用卡約定條款影本、
    本金及利息明細資料影本等件為證，核屬相符，自堪信原告之主張
    為真實。從而，原告依法請求被告乙○○清償如主文第一項所示之
    本金及其利息、違約金，暨請求被告乙○○及甲○○連帶清償如主
    文第二項至第四項所示之本金及其利息、違約金，與如主文第五項
    所示之信用卡消費款及其逾期手續費，為有理由，應予准許。
結論：本件原告之訴為有理由，依民事訴訟法第385條第1項前段、第85
條第2項，判決如主文。
中　  　華  　　民  　　國　　94 　 年　   9    月    23    日
                              民事第二庭法  官　汪漢卿
以上正本係照原本作成
如對本判決上訴，須於判決送達後20日內向本院提出上訴狀
中　  　華  　　民  　　國　　94 　 年　   9    月    23    日
                            　　　　　　書記官　許婉如
